臺灣高等法院臺中分院刑事判決
110年度交上易字第753號
上  訴  人  
即  被  告  尤坤松



上列上訴人即被告因公共危險案件，不服臺灣臺中地方法院110
年度交易字第396號中華民國110年4月27日第一審判決（起訴案
號：臺灣臺中地方檢察署110年度速偵字第1044號），提起上訴
，本院判決如下：
    主      文
上訴駁回。
    事實及理由
一、本案經本院審理結果，認第一審判決之認事用法及量刑均無
    不當，應予維持，除證據部分補充上訴人即被告（下稱被告
    ）尤坤松於本院審理時之自白（見本院卷第48頁）外，其餘
    均引用第一審判決書所載之犯罪事實、證據及理由（如附件
    ）。
二、駁回上訴之理由：
　㈠被告上訴意旨略以：被告雖曾犯公共危險罪，然未具累犯之
    特別惡性，不應機械性遞增宣告刑，加重其刑之程度與範圍
    應有限制，且被告犯罪情節尚屬輕微，參考其他犯罪情節與
    被告相似之判決，他案被告所受刑度均低於被告，本案量刑
    恐有偏重而有違平等、比例原則及罪刑相當原則，及證據調
    查未盡之違法等語。
　㈡然刑之量定，為求個案裁判之妥當性，故法律賦予法院裁量
    權，苟量刑時已以被告之責任為基礎，並斟酌刑法第57條各
    款所列情狀且未逾越法定刑度，即不得遽指為違法；又同一
    犯罪事實與情節，如別無其他加重或減輕之原因，下級審法
    院量定之刑，亦無過重或失輕之不當情形，則上級審法院對
    下級審法院之職權行使，原則上應予尊重（最高法院101年
    度台上字第951號判決意旨參照）。原審就被告之量刑，業
    已審酌被告本案為累犯，且均係觸犯相同罪名，顯見其刑罰
    感應力薄弱，應依刑法第47條第1項之規定，加重其刑，並
    考量被告本次為第4犯酒駕，顯見前所科處之刑均未能收警
    惕嚇阻之效，其明知酒精成分對人之意識能力具有不良影響
    ，酒後駕車對一般往來之公眾及駕駛人自身皆具有高度危險
    性，既漠視自己安危，尤罔顧公眾安全，而於服用酒類後呼
    氣酒精濃度達每公升0.46毫克，仍騎乘屬動力交通工具之普
    通重型機車上路，另考量其自述之智識程度、從業及家庭經
    濟、生活狀況（見原審卷第32頁），且犯後坦承犯行，態度
    尚佳，本次酒後駕車並未肇事等一切情狀，量處有期徒刑7
    月，原審量刑顯然已就各項情節充分考量，並無過重、失輕
    情事，且原審所處宣告刑有期徒刑7月，主要係反應被告已
    有3次因此類案件經判處罪刑，連同本次犯行酒後行車測得
    吐氣所含酒精濃度亦達每公升0.46毫克；參諸醫學文獻認為
    飲酒後吐氣所含酒精濃度達每公升0.25毫克者，屬於輕度中
    毒症狀，有輕度協調功能降低之現象；每公升達0.5毫克者
    ，屬於輕到中度中毒症狀，有反應較慢、感覺減低、影響駕
    駛等現象；被告之吐氣所含酒精濃度已近中度中毒症狀，其
    仍無視用路人安全，於屢獲易刑處分之寬典，仍再次違犯此
    類犯行，而施以不得易刑處分之儆懲，契合法律授與裁量權
    之目的，難謂失入，並無不當或違法。被告所執請求輕判事
    由，諸如其始終坦承犯行、知所悔悟，業經原審詳加斟酌，
    未失周全，刑度堪稱妥適，上訴意旨以此指摘，為無理由，
    應予駁回。
三、依刑事訴訟法第373條、第368條，判決如主文。
本案經檢察官陳文一提起公訴，檢察官李芳瑜到庭執行職務。　
　
中　　華　　民　　國　　110 　年　　10　　月　　14　　日
            刑事第三庭    審判長法　官  楊  真  明
　　　　　　　　　　　　        法　官  李  明  鴻
　　　　　　　　　　　　　      法　官  楊  欣  怡
以上正本證明與原本無異。
不得上訴。
                                書記官  孫  銘  宏
　　　　　　　　　　　　　　　　
中　　華　　民　　國　　110 　年　　10　　月　　14　　日
附錄本案論罪科刑法條：
中華民國刑法第185條之3
駕駛動力交通工具而有下列情形之一者，處2年以下有期徒刑，
得併科20萬元以下罰金：
一、吐氣所含酒精濃度達每公升零點二五毫克或血液中酒精濃度
    達百分之零點零五以上。
二、有前款以外之其他情事足認服用酒類或其他相類之物，致不
    能安全駕駛。
三、服用毒品、麻醉藥品或其他相類之物，致不能安全駕駛。
因而致人於死者，處3年以上10年以下有期徒刑；致重傷者，處1
年以上7年以下有期徒刑。
曾犯本條或陸海空軍刑法第54條之罪，經有罪判決確定或經緩起
訴處分確定，於五年內再犯第1項之罪因而致人於死者，處無期
徒刑或5年以上有期徒刑；致重傷者，處3年以上10年以下有期徒
刑。